臺灣臺中地方法院刑事判決
110年度簡上字第485號
上  訴  人  臺灣臺中地方檢察署檢察官
被      告  吳政和


上列上訴人因被告傷害案件，不服本院中華民國110年9月13日11
0年度簡字第902號第一審簡易判決（起訴案號：110年度偵字第1
8312號），提起上訴，本院判決如下：
    主    文
原判決撤銷。
吳政和犯傷害罪，處有期徒刑肆月，如易科罰金，以新臺幣壹仟
元折算壹日。扣案之西瓜刀壹支沒收。
    犯罪事實
一、吳政和於民國110年5月1日19時許，應陳威成電話邀約，而
    於同日19時50分許，前往臺中市○區○○路0段00號「鱻多百元
    熱炒店」談判，詎其2人一言不合發生口角，吳政和遂基於
    傷害犯意，取出預藏且以藍色塑膠袋包覆之西瓜刀1把，揮
    砍及持椅子揮砸方式，傷害陳威成，致陳威成受有兩處頭部
    撕裂傷、右側臉部撕裂傷、後胸壁挫傷、右側前臂撕裂傷、
    左側手部撕裂傷等傷害。
二、案經陳威成訴由臺中市政府警察局第三分局報告臺灣臺中地
    方檢察署檢察官偵查起訴。
    理    由
一、證據能力部分：
　㈠按被告以外之人於審判外之陳述，雖不符刑事訴訟法第159條
    之1至第159條之4之規定，而經當事人於審判程序同意作為
    證據，法院審酌該言詞陳述或書面陳述作成時之情況，認為
    適當者，亦得為證據；又當事人、代理人或辯護人於法院調
    查證據時，知有第159條第1項不得為證據之情形，而未於言
    詞辯論終結前聲明異議者，視為有前項之同意，刑事訴訟法
    第159條之5定有明文。經查，本判決以下所引用被告吳政和
    以外之人於審判外之言詞或書面陳述，對被告而言，性質上
    屬傳聞證據，惟被告已知悉有刑事訴訟法第159條第1項之情
    形，且未於言詞辯論終結前聲明異議，本院審酌上開證據作
    成時之情況，尚無違法取證或不當之情形，復與本案之待證
    事實間具有相當之關聯性，以之作為證據應屬適當，揆諸上
    開規定，應認有證據能力。
  ㈡傳聞法則乃對於被告以外之人於審判外之言詞或書面陳述而
    為之規範。本判決以下引用之非供述證據，無刑事訴訟法第
    159條第1項規定傳聞法則之適用，因與本案待證事實具有關
    聯性，且無證據證明係公務員違法取得之物，依法自得作為
    證據。
二、認定犯罪事實所憑之證據及理由：
    上揭犯罪事實，業據被告於本院準備程序及審理中均坦承不
    諱，核與證人即告訴人陳威成、證人黃彥齊、洪國通於警詢
    中之證述相符，並有告訴人之中山醫學大學附設醫院診斷證
    明書、中山醫學大學附設醫院111年1月26日中山醫大附醫法
    務字第1110000981號函所附告訴人急診病歷資料、現場照片
    、現場監視器錄影畫面翻拍照片24張、臺中市政府警察局第
    三分局刑案現場勘察報告、110年5月31日中市警鑑字第1100
    039575號鑑定書、告訴人拍攝之臉部受傷照片1張在卷可憑
    ，並有西瓜刀1把扣案可佐，足認被告前揭任意性自白與事
    實相符，堪以採信，本案事證明確，應依法論科。
三、論罪科刑暨撤銷改判部分：
  ㈠核被告所為，係犯刑法第277條第1項之傷害罪。被告於密切
    接近之時間，在同一地點，接續對告訴人揮砍及持椅子揮砸
    ，各次行為之獨立性薄弱，難以強行分離，應論以接續犯之
    一罪。
  ㈡原判決認被告罪證明確，予以論罪科刑，固非無見。然查，
    依檢察官於本院審理時提出之告訴人右側臉部受傷照片，可
    見告訴人右側臉部受有撕裂傷之傷害，原審未及審酌告訴人
    亦因本案受有此部分之傷害，容有未洽，檢察官循告訴人請
    求上訴，認原判決未考量此部分之傷勢且量刑過輕，為有理
    由，應由本院撤銷改判。
  ㈢爰以行為人之責任為基礎，審酌被告不循正當管道解決糾紛
    ，竟持塑膠袋包附之西瓜刀揮砍及持椅子揮砸告訴人，致告
    訴人受有兩處頭部撕裂傷、右側臉部撕裂傷、後胸壁挫傷、
    右側前臂撕裂傷、左側手部撕裂傷等傷害之犯罪手段、所生
    損害，及被告坦承犯行，惟迄今仍未賠償告訴人所受損害之
    犯後態度，暨被告除本案外並無其他犯罪紀錄之素行，此有
    臺灣高等法院被告前案紀錄表在卷可查，兼衡其於本院審理
    時自陳國中肄業之智識程度、從事工地之生活狀況等一切情
    狀，量處如主文第2項所示之刑，並諭知易科罰金之折算標
    準。
四、沒收部分：
    按供犯罪所用、犯罪預備之物或犯罪所生之物，屬於犯罪行
    為人者，得沒收之。刑法第38條第2項前段定有明文。查，
    扣案之西瓜刀1支，係被告所有，且為供被告為本案傷害犯
    行所用之物，業據被告於偵查中自承在卷，爰依上揭規定，
    宣告沒收。至於扣案之衣服1件、香菸盒1盒及塑膠袋1個，
    雖該衣服係被告於案發當時所著，香菸盒沾染有告訴人之血
    跡，塑膠袋亦係供被告包裹西瓜刀所用，然上開物品均與本
    案傷害欠缺直接關聯，難認係供被告犯罪所用之物，自不能
    宣告沒收。
據上論斷，應依刑事訴訟法第455條之1第1項、第3項、第369條
第1項前段、第364條、第299條第1項前段，刑法第277條第1項、
第41條第1項前段、第38條第2項前段，刑法施行法第1條之1第1
項，判決如主文。
本案經檢察官蔡仲雍提起公訴，檢察官郭逵提起上訴，檢察官李
濂到庭執行職務。
中　　華　　民　　國　　111 　年　　3 　　月　　24　　日
                  刑事第六庭  審判長法  官  柯志民
                                    法  官  蔡逸蓉
                                    法  官  陳昱翔
以上正本證明與原本無異。
不得上訴。
                                    書記官  陳筱惠
中　　華　　民　　國　　111 　年　　3 　　月　　24　　日
附錄論罪科刑法條
刑法第277條
傷害人之身體或健康者，處5年以下有期徒刑、拘役或50萬元以
下罰金。
犯前項之罪，因而致人於死者，處無期徒刑或7年以上有期徒刑
；致重傷者，處3年以上10年以下有期徒刑。